【裁判字號】    95,易,1925
【裁判日期】    951030
【裁判案由】    毒品危害防制條例
【裁判全文】
臺灣板橋地方法院刑事判決              95年度易字第1925號
公  訴  人  臺灣板橋地方法院檢察署檢察官
被      告  甲○○
上列被告因違反毒品危害防制條例案件，經檢察官提起公訴（95
年度毒偵字第6351號），本院改依簡式審理程序，判決如下：
    主  文
甲○○施用第二級毒品，累犯，處有期徒刑肆月，如易科罰金，
以新臺幣壹仟元折算壹日。
    事實及理由
一、甲○○前曾因恐嚇案件，經臺灣臺北地方法院於民國90年10
    月30日以89年度易字第984 號判決，判處有期徒刑10月，經
    上訴臺灣高等法院於91年3 月27日以90年度上易字第4119號
    判決，撤銷改判為有期徒刑6 月確定，嗣於91年5 月17日易
    科罰金執行完畢（構成累犯）。復前曾因施用毒品案件，經
    本院於89年4 月14日以89年度毒聲字第2484號裁定送勒戒處
    所觀察、勒戒後，認無繼續施用毒品之傾向，於89年5 月26
    日釋放出所，並經臺灣板橋地方法院檢察署檢察官於同日以
    89年度毒偵字第3023號為不起訴確定；又因施用毒品案件，
    經本院於91年8 月27日以91年度毒聲字第2749號裁定送勒戒
    處所觀察、勒戒後，認無繼續施用毒品之傾向，於91年10月
    25日釋放出所，並經同前署檢察官於91年10月28日以91年度
    毒偵字第2874號為不起訴處分確定在案。詎其猶不知悛悔，
    竟又基於施用第二級毒品安非他命之犯意，於95年7 月12日
    下午某時許（起訴書載為95年7 月14日上午8 時50分許，為
    警採尿前回溯96小時內之某時），在其友人綽號「阿哲」位
    於桃園縣桃園市住處，施用毒品安非他命1 次。嗣於95年7
    月14日凌晨零時10分許，在桃園縣桃園市○○路80號前為警
    查獲，並扣得非甲○○所有且與本案施用毒品安非他命無關
    之咖啡色側背包1 個及使用過之注射針筒1 支。
二、案經桃園縣政府警察局移送臺灣桃園地方法院檢察署呈請臺
    灣高等法院檢察署檢察長令轉臺灣板橋地方法院檢察署偵查
    起訴。本院於準備程序進行中，被告就被訴事實為有罪之陳
    述，經告知簡式審判程序之旨，並聽取當事人之意見後，本
    院合議庭裁定由受命法官獨任進行簡式審判程序。
    理  由
一、上揭事實，業據被告甲○○於本院準備程序及審理時皆坦承
    不諱（見本院卷宗95年10月23日準備程序筆錄及同日簡式審
    判筆錄），而其經警查獲後所採集之尿液檢體經送驗結果，
    確呈安非他命類之陽性反應，此有臺灣檢驗科技股份有限公
    司於95年8 月1 日出具之濫用藥物尿液檢驗報告1 件在卷可
    稽（附於臺灣桃園地方法院檢察署95年度毒偵字第3824號偵
    查卷宗第34頁），是被告前開自白，核與事實相符，應堪信
    實。又被告前曾因施用毒品案件，經本院於89年4 月14日以
    89年度毒聲字第2484號裁定送勒戒處所觀察、勒戒後，認無
    繼續施用毒品之傾向，於89年5 月26 日 釋放出所，並經臺
    灣板橋地方法院檢察署檢察官於同日以89年度毒偵字第3023
    號為不起訴確定；又因施用毒品案件，經本院於91年8 月27
    日以91年度毒聲字第2749號裁定送勒戒處所觀察、勒戒後，
    認無繼續施用毒品之傾向，於91年10 月25 日釋放出所，並
    經同前署檢察官於91年10月28日以91年度毒偵字第2874號為
    不起訴處分確定在案等情，有臺灣高等法院被告前案紀錄表
    1 件在卷可按（附於本院卷宗內）。是以，本案事證已臻明
    確，被告犯行洵堪認定，應予依法論科。
二、查安非他命，依其成癮性、濫用性及對社會危害性之程度，
    已為毒品危害防制條例第2 條第2 項第2 款之規定列為第二
    級毒品。核被告所為，係犯毒品危害防制條例第10條第2 項
    之施用第二級毒品罪。又被告施用前持有第二級毒品安非他
    命之低度行為，應為其施用第二級毒品安非他命之高度行為
    所吸收，不另論罪。再查，被告前有如事實欄所示之論罪科
    刑執行情形，有前揭臺灣高等法院被告前案紀錄表在卷可按
    ，其於有期徒刑之執行完畢後，5 年內故意再犯本件有期徒
    刑以上之罪，為累犯，應依法加重其刑。爰審酌被告前曾經
    觀察、勒戒後並獲不起訴處分之寬典，仍未能戒斷其施用毒
    品之惡習，再犯本件犯行，惟因施用毒品僅係戕害其自己身
    心並無加害他人，再衡其之素行（有上揭臺灣高等法院被告
    前案紀錄表可參）、施用之次數、犯後坦承犯行深知悔悟等
    一切情狀，量處如主文所示之刑，並諭知易科罰金之折算標
    準，以示懲儆。
三、至被告為警查獲時扣得之咖啡色側背包1 個及使用過之注射
    針筒1 支，皆非被告所有，業據被告於本院審理時供陳在卷
    （見同前簡式審判筆錄第2 頁），亦與本案被告施用毒品安
    非他命之犯行無關，故均不於此宣告沒收或沒收銷燬之，附
    此敘明。
據上論斷，應依刑事訴訟法第273 條之1 第1 項、第299 條第1
項前段，毒品危害防制條例第10條第2 項，刑法第11條前段、第
41條第1 項前段、第47條，判決如主文。
本案經檢察官張慶林到庭執行職務。
中    華    民    國    95    年    10    月    30    日
                        刑事第四庭法  官  陳靜茹
以上正本證明與原本無異。
如不服本判決應於送達後10日內向本院提出上訴狀。
                                  書記官  許志豪
中    華    民    國    95    年    10    月    31    日
附錄本案論罪科刑法條全文
毒品危害防制條例第10條
施用第一級毒品者，處六月以上五年以下有期徒刑。
施用第二級毒品者，處三年以下有期徒刑。


司法院資訊處製作；財團法人民間司法改革基金會備份。
